【裁判字號】    98,裁,341
【裁判日期】    980212
【裁判案由】    就業服務法
【裁判全文】
最  高  行  政  法  院  裁  定
                                       98年度裁字第341號
上  訴  人  誠鼎企業股份有限公司
代  表  人  甲○○
被 上訴 人  臺北縣政府
代  表  人  乙○○
上列當事人間就業服務法事件，上訴人對於中華民國97年10月8
日臺北高等行政法院97年度訴字第802號判決，提起上訴，本院
裁定如下：
    主  文
上訴駁回。
上訴審訴訟費用由上訴人負擔。
    理  由
一、按對於高等行政法院判決之上訴，非以其違背法令為理由，
    不得為之，行政訴訟法第242條定有明文。依同法第243條第
    1項規定，判決不適用法規或適用不當者，為違背法令；而
    判決有同條第2項所列各款情形之一者，為當然違背法令。
    是當事人對於高等行政法院判決上訴，如依行政訴訟法第24
    3條第1項規定，以高等行政法院判決有不適用法規或適用不
    當為理由時，其上訴狀或理由書應有具體之指摘，並揭示該
    法規之條項或其內容；若係成文法以外之法則，應揭示該法
    則之旨趣；倘為司法院解釋或本院之判例，則應揭示該判解
    之字號或其內容。如以行政訴訟法第243條第2項所列各款情
    形為理由時，其上訴狀或理由書，應揭示合於該條項各款之
    事實。上訴狀或理由書如未依此項方法表明，或其所表明者
    與上開法條規定不合時，即難認為已對高等行政法院判決之
    違背法令有具體之指摘，其上訴自難認為合法。
二、本件臺北高等行政法院判決係以上訴人從事外勞就業服務之
    業務，而自一越南籍之外勞薪資中違規收取法令明定標準以
    外之費用，共計新臺幣（下同）78,368元，違反就業服務法
    第40條第5款之規定，構成違章行為，因而維持被上訴人依
    同法第66條第1項規定所為之裁罰處分。同時在理由中駁斥
    上訴人以下之事實主張（即上訴人針對上開多收之78,368元
    ，在原審主張其有權收取，其細項則如下載），認上訴人無
    法證明其事：
  (一)該外勞第1次來臺未償之借款49,268元。
  (二)該外勞第2次來臺之越南出境費14,302元。
  (三)該外勞第2次來臺之居留證費2,000元、體檢費4,500元及第2
    次來臺之回程機票8,500元。
三、上訴人則對前開高等行政法院判決上訴，其上訴意旨所稱「
    違背法令」事由，不外是：「原判決採證違法，對其提出、
    由該外勞文書出具之文書，給予證明力不足之評價，顯然違
    法」云云。然而原判決在理由欄已具體說明其心證形成理由
    ，並對上訴人前開論點提出以下之回應：
  (一)上開(一)、(二)二項欠款如有其事，應在該外勞第2次來臺時出
    具之「外國人來華工作費用及工資切結書」上明確記載其金
    額。自難以該切結書上另有一筆6萬元借款為由，即任意與
    上開(一)之欠款事實連結。至於上開(二)之欠款若有其事，不在
    上開切結書記載，卻另立收據，亦有違經驗法則。
  (二)另上開(三)之欠款，經調查結果應為該外勞在臺僱主所實際支
    付。
四、是以上訴人前揭上訴理由，無非就原審取捨證據、認定事實
    之職權行使，空泛指摘其採證違法，並未具體表明原判決之
    事實認定過程中有何不適用法規、適用法規不當、或行政訴
    訟法第243條第2項所列各款情形之具體情事，難認對該判決
    之如何違背法令已有具體之指摘。依首開規定及說明，應認
    其上訴為不合法。
五、據上論結，本件上訴為不合法。依行政訴訟法第249條第1項
    前段、第104條、民事訴訟法第95條、第78條，裁定如主文
    。
中    華    民    國    98    年    2     月    12    日
                    最高行政法院第一庭
                        審判長法官  帥  嘉  寶
                              法官  吳  東  都
                              法官  曹  瑞  卿
                              法官  黃  秋  鴻
                              法官  胡  方  新
以  上  正  本  證  明  與  原  本  無  異
中    華    民    國    98    年    2     月    16    日
                              書記官  莊  俊  亨


司法院資訊處製作；財團法人民間司法改革基金會備份。
